ro-RO: Instrument de aplicare Hotfix: Pistol cu aer cald; Presă termică; Aplicator hotfix (laser); Baghetă hotfix; Fier de călcat de uz casnic; Altele
da: Værktøj til påføring af hotfix: Varmepistol; Varmepresser; Hotfix-applikator (laser); Hotfix-stav; Almindeligt strygejern; Andet
th: เครื่องมือแอปพลิเคชันโปรแกรมแก้ไขด่วน: ปืนเป่าลมร้อน; เครื่องรีดร้อน; เครื่องติดคริสตัล (เลเซอร์); หัวแร้งติดคริสตัล; เตารีดในครัวเรือน; อื่นๆ
en: Hotfix application tool: Heat gun; Heat press; Hotfix setter (laser); Hotfix wand; Household iron; Other
lt-LT: Karštųjų pataisų programėlė: Karšto oro pistoletas; Terminis presas; Lazerinis aplikatorius; Terminis aplikatorius; Buitinis lygintuvas; Kita
cs: Nástroj pro aplikaci hotfix kamenů: Horkovzdušná pistole; Tepelný lis; Aplikátor Hotfix (laserový); Aplikátor Hotfix (pero); Žehlička; Ostatní
zh-TW: 熱燙工具: 熱風槍; 熱壓機; 燙鑽器 (雷射); 燙鑽筆; 家用熨斗; 其他
hr-HR: Alat za hitne popravke aplikacija: Pištolj za vrući zrak; Toplinska preša; Alat za postavljanje kristala (laser); Štapić za postavljanje kristala; Kućansko glačalo; Ostalo
sk-SK: Nástroj na nažehľovaciu aplikáciu: Teplovzdušná pištoľ; Termolis; Hotfix aplikátor (laserový); Hotfix pero; Žehlička do domácnosti; Iné
ru: Инструмент для нанесения методом «хотфикс»: Термопистолет; Термопресс; Аппликатор для страз (лазерный); Паяльник для страз; Бытовой утюг; Другое
bg-BG: Инструмент за поставяне на термофиксиращи елементи: Пистолет за горещ въздух; Термопреса; Инструмент за поставяне на камъни (лазерен); Hotfix апликатор; Домашна ютия; Друго
fr: Outil d’application thermocollante: Pistolet thermique; Presse à chaud; Applicateur de strass (laser); Baguette Hotfix; Fer à repasser classique; Autre
nb: Applikasjonsverktøy for hurtigreparasjon: Varmepistol; Varmepresse; Hotfix-applikator (laser); Hotfix-penn; Strykejern; Annet
vi: Dụng cụ dán đá nóng: Súng thổi hơi nóng; Máy ép nhiệt; Dụng cụ đính đá hotfix (laser); Bút đính đá hotfix; Bàn ủi gia đình; Khác
de: Hotfix-Applikationstool: Heißluftpistole; Transferpresse; Hotfix-Applikator (Laser); Hotfix-Applikator; Bügeleisen; Sonstiges
nl: Hotfix applicatiegereedschap: Heteluchtpistool; Hittepers; Hotfix-applicator (laser); Hotfix-pen; Strijkijzer; Overig
zh-CN: 热烫钻应用工具: 热风枪; 热压机; 烫钻机 (激光); 烫钻笔; 家用电熨斗; 其他
it: Strumento per applicazione di decorazioni termoadesive: Pistola termica; Termopressa; Applicatore hotfix (laser); Penna applicatore hotfix; Ferro da stiro domestico; Altro
ko: 핫픽스 앱 도구: 히트건; 열 프레스; 핫픽스 세터(레이저); 핫픽스 스틱; 가정용 다리미; 기타
fi: Kuumakiinnitystyökalu: Kuumailmapuhallin; Lämpöprässi; Hotfix-asetin (laser); Hotfix-kolvi; Tavallinen silitysrauta; Muu
sl-SI: Orodje za nanašanje popravkov s toploto: Toplotna pištola; Toplotna stiskalnica; Aplikator za hotfix (laser); Hotfix pisalo; Gospodinjski likalnik; Drugo
pt-PT: Ferramenta de aplicação Hotfix: Pistola de calor; Prensa térmica; Aplicador de hotfix (laser); Varinha hotfix; Ferro de engomar doméstico; Outro
hu: Hotfix applikátor: Hőlégfúvó; Hőprés; Hotfix beállító (lézeres); Hotfix pálca; Háztartási vasaló; Egyéb
ja: ホットフィックス適用ツール: ヒートガン; ヒートプレス; ホットフィックスセッター (レーザー); ホットフィックスワンド; 家庭用アイロン; その他
pl: Narzędzie do aplikacji hotfix: Opalarka; Prasa termotransferowa; Aplikator hotfix (laserowy); Aplikator hotfix (ręczny); Żelazko domowe; Inne
pt-BR: Ferramenta de aplicação Hotfix: Soprador térmico; Prensa térmica; Aplicador de hotfix (laser); Caneta aplicadora de hotfix; Ferro de passar roupa; Outro
es: Herramienta de aplicación de termoadhesivos: Pistola de calor; Prensa de calor; Aplicador Hotfix (láser); Varita Hotfix; Plancha doméstica; Otra
sv: Appliceringsverktyg för värmeöverföring (hotfix): Värmepistol; Värmepress; Hotfix-applikator (laser); Hotfix-penna; Hushållsstrykjärn; Övrigt
el: Εργαλείο εφαρμογής στρας (hotfix): Πιστόλι θερμού αέρα; Πρέσα θερμότητας; Εργαλείο τοποθέτησης hotfix (λέιζερ); Στυλό hotfix; Οικιακό σίδερο; Άλλο
tr: Isıyla yapıştırılan taşların uygulama aracı: Isı tabancası; Isı presi; Sıcak sabitleyici (lazer); Sıcak sabitleme çubuğu; Ev tipi ütü; Diğer